臺灣高雄地方法院刑事判決　　　　　　　　　　　　　九十三年度訴字第四六號
　　公　訴　人　臺灣高雄地方法院檢察署檢察官
　　被　　　告　甲○○
右列被告因違反毒品危害防制條例案件，經檢察官提起公訴（九十二年度毒偵字第六
五○五號）及移
號、第三○五○號、九十三年度核退偵字第二四三號），本院依簡式審判程序判決如
左：
    主  文
甲○○連續施用第一級毒品，累犯，處有期徒刑壹年陸月。
    事  實
一、甲○○於民國八十九年間因搶奪案件，經本院判處有期徒刑一年六月在案，並經
    臺灣高等法院高雄分院判決駁回上訴確定在案，又於九十年間因毒品危害防制條
    例案件，經本院判處有期徒刑一年二月確定，並經本院定應執行有期徒刑二年六
    月確定，甫於九十二年八月二十三日縮短刑期假釋期滿，未經撤銷假釋視為執行
    完畢。復因施用毒品案件，經本院以八十七年度毒聲字第一一七五號裁定送觀察
    勒戒後，認無繼續施用毒品傾向，由臺灣高雄地方法院檢察署檢察官於八十七年
    十一月三十日以八十七年度偵字第一五三二三號為不起訴處分確定；又因施用毒
    品案件，經依本院八十七年度毒聲字第二七○○號裁定送觀察、勒戒後，認有繼
    續施用毒品之傾向，由本院以八十八年度毒聲字第六七五號裁定令入戒治處所施
    以強制戒治，於八十九年十一月七日強制戒治期滿釋放。詎其仍不知悔改，復基
    於施用第一級毒品海洛因之概括犯意，自九十二年九月二十八日某時起至九十三
    年五月一日某時止，連續在高雄市鼓山區內惟公園或前鎮區前鎮公園內，以將第
    一級毒品海洛因摻水置入針筒注射血管或摻入香菸內吸食之方式，連續施用第一
    級毒品海洛因多次，此期間約五、六天施用一次。嗣分別於九十二年十月七日晚
    間七時五十分許在高雄縣鳳山市○○○路五十五號前、九十二年十二月二十三日
    上午十一時三十分許在高雄市○鎮區○○街三十四號前、九十三年一月七日中午
    十二時十分許在高雄市○鎮區○○街三十一號前、九十三年一月二十七日凌晨零
    時五十分許在高雄市○○區○○路與中山橫路口前、九十三年三月二十四日下午
    三時五十分許在高雄市○鎮區○○路與憲德路口及九十三年五月二日下午五時許
    在高雄縣仁武鄉○○街三十八號十二號前為警查獲，並經其同意採集其尿液送檢
    驗結果呈嗎啡陽性反應，始悉上情。
二、案經高雄縣政府警察局鳳山分局報請臺灣高雄地方法院檢察署檢察官偵查起訴及
    移送併案審理。
    理  由
一、本件被告所犯為死刑、無刑徒刑或最輕本刑為三年以上有期徒刑以外之罪，其於
    準備程序中就被訴事實為有罪之陳述，經法官告知簡式審判程序之旨，並聽取公
    訴人之意見後，依刑事訴訟法第二百七十三條之一第一項規定，裁定由受命法官
    獨任進行簡式審判程序，合先敘明。
二、右揭事實，業據被告甲○○於本院準備程序及審理中坦承不諱，且查：
  (一)被告為警查獲時所採集之尿液經送高雄縣政府衛生局、高雄市立凱旋醫院檢驗結
    果，均呈嗎啡陽性反應，有高雄縣政府衛生局九十二年十月十四日出具之煙毒尿
    液檢驗成績書及高雄市立凱旋醫院九十二年十二月三十一日、九十三年一月十二
    日、九十三年二月十六日、九十三年四月八日及九十三年五月十四日出具之煙毒
    尿液檢驗成績書暨尿液代碼姓名對照表在卷可憑，足認被告自白與事實相符，應
    堪採信。
  (二)被告因施用毒品案件，經本院以八十七年度毒聲字第一一七五號裁定送觀察勒戒
    後，認無繼續施用毒品傾向，由臺灣高雄地方法院檢察署檢察官於八十七年十一
    月三十日以八十七年度偵字第一五三二三號為不起訴處分確定；又因施用毒品案
    件，經依本院八十七年度毒聲字第二七○○號裁定送觀察、勒戒後，認有繼續施
    用毒品之傾向，由本院以八十八年度毒聲字第六七五號裁定令入戒治處所施以強
    制戒治，於八十九年十一月七日強制戒治期滿釋放，有臺灣高雄地方法院檢察署
    刑案資料查註紀錄表、臺灣高等法院被告全國前案紀錄表各一份在卷足憑。
  (三)綜上所述，本案罪證明確，被告犯毒品危害防制條例第十條第一項之施用第一級
    毒品犯行，洵堪認定。
二、查海洛因係毒品危害防制條例第二條第二項第一款所稱之第一級毒品，不得持有
    、施用。是核被告施用海洛因之行為，係犯該條例第十條第一項之施用第一級毒
    品罪。被告持有海洛因後，進而施用，其持有之低度行為應為施用之高度行為所
    吸收，不另論罪。又被告先後施用第一級毒品海洛因犯行，時間緊接，方法相同
    ，係觸犯構成要件相同之罪名，顯係基於概括之犯意為之，應依連續犯之規定，
    以一罪論，並依法加重其刑。又檢察官移送併辦部分與本案起訴部分既有連續犯
    之裁判上一罪關係，應為起訴效力所及，本院自應併予審理，附此敘明。再被告
    於八十九年間因搶奪案件，經本院判處有期徒刑一年六月在案，並經臺灣高等法
    院高雄分院判決駁回上訴確定在案，又於九十年間因毒品危害防制條例案件，經
    本院判處有期徒刑一年二月確定，並經本院定應執行有期徒刑二年六月確定，甫
    於九十二年八月二十三日縮短刑期假釋期滿，未經撤銷假釋視為執行完畢，有臺
    灣高雄地方法院檢察署刑案資料查註紀錄表及臺灣高等法院被告全國前案紀錄表
    各一份在卷可憑，其於五年內再犯有期徒刑以上之本罪，為累犯，應依累犯之規
    定加重其刑，並依法遞加之。爰審酌被告素行不良，且前曾因施用毒品，分別經
    觀察、勒戒及強制戒治及判刑後，仍不知悔改警惕，復於為警查獲仍一再繼續施
    用毒品，惡性非輕，本不宜寬貸，惟念其犯後坦承犯行，尚知悔悟，及施用毒品
    乃自戕行為，及對社會危害性等一切情狀，量處如主文所示之刑，以資懲儆。
三、至被告於九十二年十月七日晚間七時五十分許，在高雄縣鳳山市○○○路五十五
    號前及於九十三年一月二十七日凌晨零時五十分許，在高雄市○○區○○路與中
    山橫路口前為警查獲時所採集之尿液經送檢驗結果，均呈甲基安非他命陽性反應
    ，此有高雄縣政府衛生局九十二年十月十四日及高雄市立凱旋醫院九十三年二月
    十六日出具之煙毒尿液檢驗成績書在卷可稽，足見被告應有施用第二級毒品甲基
    安非他命無疑，惟此部分犯行既未經檢察官提起公訴，本院自無從予以審究，應
    由檢察官另為適法之處理，附此敘明。
據上論斷，應依刑事訴訟法第二百九十九條第一項前段、第二百七十三條之一第一項
，毒品危害防制條例第十條第一項，刑法第十一條前段、第五十六條、第四十七條，
判決如主文。
本案經檢察官乙○○到庭執行職務。
中      華      民      國    九十三    年      八      月    三十一    日
                                    臺灣高雄地方法院刑事第七庭
                                        法  官    廖純卿
右正本證明與原本無異。
如不服本判決，應於判決送達後十日內，向本院提出上訴狀。
                                        書記官    劉企萍
中      華      民      國    九十三    年      九      月      二      日
附錄本判決論罪科刑法條全文：
毒品危害防制條例第十條第一項
施用第一級毒品者，處六月以上五年以下有期徒刑。
